臺灣高等法院臺中分院刑事判決　　　　　　　　　　九十年度上訴字第二三號
　　上　訴　人
　　即　被　告　乙○○
　　選任辯護人　徐文開
　　上　訴　人
　　即　被　告　丙○○
右上訴人等因偽造文書等案件，不服臺灣臺中地方法院八十九年度訴字第一七０九號
中華民國九十年十月二十二日第一審判決（起訴案號：臺灣臺中地方法院檢察署八十
九年度偵字第七七八九號），提起上訴，並經台灣台中地方法院檢察署移送併案審理
（八十九年度偵緝字第三七七號），本院判決如左：
    主      文
原判決撤銷。
乙○○共同行使偽造私文書，足以生損害於他人，處有期徒刑壹年。
丙○○無罪。
    事      實
一、乙○○原係力建設開發股份有限公司（下稱力公司）台中區之區主管，鍾勝
    欽（經原審通緝在案）原係力公司台中大雅店店長，李進財（經本院另案判處
    有期徒刑一年，緩刑三年確定）原係力公司臺中五權店之店長，張金福（經原
    審另案判處有期徒刑一年，本院及最高法院均駁回其上訴而確定）則原亦係力
    公司台中五權店之職員。緣舒竹生及舒楊蓮英夫婦係如附表所示土地之所有權人
    ，二人均委託其女婿趙林強於民國（下同）八十二年八月九日與力公司板橋店
    簽訂委託銷售契約，約定由力公司代為銷售如附表所示之土地，銷售總價新台
    幣（下同）一千六百萬元，服務報酬為成交價之百分之四，翌（十）日力公司
    將本件代銷業務交由其台中大雅店處理，並於同年月二十七日與趙林強協議變更
    銷售底價為六百五十萬元，再於同年九月七日變更銷售底價為五百萬元。其後，
    因張金福覓得袁天送（另經檢察官為不起訴處分確定）願以五百七十萬元購買如
    附表所示之土地，力霸公司台中大雅店乃將本件委託銷售案轉由台中五權店處理
    。袁天送並於同年月十二日已談妥以五百七十萬元購買如附表所示之土地，並支
    付訂金。乙○○與張金福、鍾勝欽、李進財均係力公司之僱用人員，因力公
    司受託為舒竹生及舒楊蓮英銷售如附表所示之土地，均係為舒竹生及舒楊蓮英處
    理事務之人，本應誠實為委託人以最有利之價格出售，惟彼等見委賣價格與委買
    價格間相差七十萬元，竟基於犯意聯絡，共同意圖為自己不法之利益，由張金福
    邀同與彼等有犯意聯絡之吳強發（經本院另案判處有期徒刑八月確定）出面偽稱
    欲以五百萬元購買如附表所示之土地，而為違背其任務之行為，於八十二年九月
    十二日，在台中市力公司五權店，由吳強發與趙林強簽訂不動產買賣契約書，
    由張金福擔任見證人，吳強發除當場交付現金四萬元外，並簽發臺中區中小企業
    銀行（現已更名為台中國際商業銀行）東豐原分行面額各為二十萬元、二十萬元
    、八十五萬元之支票三張，其中一張二十萬元支票交給趙林強，另一張二十萬元
    及八十五萬支票則交給力公司，當作支付該土地移轉之增值稅及力公司之仲
    介服務費；旋於同年月十五日上午，再在同一地點，由吳強發偽稱係舒竹生及舒
    楊蓮英之女婿及代理人，並由張金福擔任介紹人，而偽造舒竹生、舒楊蓮英與袁
    天送訂立之不動產買賣契約書之私文書一式兩份，將如附表所示之土地，以五百
    七十萬元之價格，出售予原來之買主袁天送，並將其中一份不動產買賣契約書，
    交付袁天送，而行使該偽造之私文書，致舒竹生、舒楊蓮英受有價差七十萬元之
    損失，足以生損害於舒竹生及舒楊蓮英。嗣因吳強發上開票款未能兌現，始為舒
    竹生、舒楊蓮英之代理人趙林強查悉上情。
二、案經臺灣臺中地方法院檢察署檢察官自動檢舉偵查起訴。
    理      由
壹、上訴人即被告（下稱被告）乙○○部分：
一、訊據被告乙○○失口否認有前開背信、行使偽造私文書等犯行，辯稱：伊當時是
    力霸公司台中區主管，各業務員上面有店長，伊不會直接下指令結業務員，當時
    為付款方便會將價金存入他帳戶付費，力霸公司並未賺取差價，是同案被告張金
    福要拖他們下水等語。經查：(一)、前開事實，業據同案被告張金福於前案自訴人
    舒竹生、舒楊蓮英向本院提起自訴時，於原審法院八十五年自字第三八六號案供
    稱：「力霸公司台中區之區襄理乙○○及台中區之簡將霖，他們二人交待我此工
    作。他們要我去找一個可以賺取差價之買主出來。我找不到，我找我下面之組員
    丙○○，由他找來吳強發出面。我們區襄理要我找吳強發擔任『假買主』。原來
    價金為五百萬元，力霸公司抽取買賣雙方百分之五之傭金共二十五萬元。然後由
    假買主吳強發售予真買主五百七十萬元。除了付予假買主之利益外，其餘之款全
    部都入襄理之個人帳戶。．．．力霸公司付他（吳強發）二十萬元，我向吳強發
    要求之利潤為十萬元，另外有問一張十萬元之借據予吳強發。」（見該案卷第十
    二頁反面至第十五頁），於原審法院八十五年自緝字第四七五號案供稱：「（吳
    強發是何人介紹的？）是力霸的襄理（乙○○）要我的組員找來的。．．．（乙
    ○○如何告訴你，簽委託書契約書之事？）他說要聽上面之指示。．．．（你是
    否與吳強發簽約？）是乙○○安排的。」（見該案卷第一宗第十頁反面至笫十一
    頁），又於本案原審供稱：「（為何會賺七十萬的差價？）當初本來差九十萬元
    ，這是區襄理乙○○及經理的指示。．．．袁天送是原來的買主，吳強發是丙○
    ○的朋友，吳強發願意用五百萬元來買，但是價格談不攏，後來是袁天送以五百
    七十萬元成交，當時我本來建議用賣土地二次的方式來賺傭金，但是他們說到口
    肥羊為何讓給別人，所以才叫丙○○去找吳強發來簽約給吳強發二十甚元，他說
    這樣比較快，實際買的人是袁天送，他是直接付五萬元的傭金，合計前後的差價
    是九十五萬元，後來聽說吳強發將二十萬元退給力霸房屋。．．．（問：當時是
    誰說到口的肥羊為何讓給別人？）是台中區襄理乙○○說的。．．．乙○○拿買
    方的支票與他（鍾勝欽）換，我知道有鍾勝欽的支票出去，買方的錢進鍾勝欽的
    戶頭以後再由鍾勝欽簽發支票出來，比較不會讓人發現假買賣的事情。土地賺得
    差價七十萬元是以另外壹個大樓的物件沖銷掉。」等語（見原審卷第第八十二頁
    至第八十四頁），又於本院另案八十八年上訴字第一九０一號案供稱：「是我們
    台中區區經理找來的。．．．（你契約上當介紹人？）是的是力霸公司上下金錢
    要這麼做，而且是區經理要我簽名的。」（見該案卷第二十六頁反面至第二十七
    頁）等情在卷，甚為明確。雖共同被告吳強發於原審供稱：與舒竹生、舒楊蓮英
    代理人趙林強簽約完當晚，張金福打電話給伊，說要給他賺二十萬元，問伊要不
    要，伊原本以為是要以五百二十萬元賣出，簽約當天才知道是五百七十萬元云云
    （見原審卷第一五二、一五三頁），惟依原審法院另案八十三年度自字第一二四
    一號刑事卷附不動產買賣契約書所示，共同被告吳強發甫於八十二年九月十四日
    與舒竹生、舒楊蓮英代理人趙林強訂定不動產買賣契約書，買受如附表所示之土
    地，竟於翌日即將該不動產出售予袁天送，且係冒用舒竹生、舒楊蓮英為出賣人
    ，並蓋用自己之印章於舒竹生、舒楊蓮英名下，與袁天送訂定不動產買賣契約書
    ，出售如附表所示之土地予袁天送，而袁天送於該案供稱：簽約當天，吳強發自
    稱是舒竹生、舒楊蓮英之女婿，並稱在簽約前三日即收取訂金，約好的價金是五
    百七十萬元（見該案原審卷八十三年十二月六日訊問筆錄及八十四年一月六日二
    月二十二日審判筆錄）。亦即，在共同被告吳強發於八十二年九月十四日與舒竹
    生、舒楊蓮英代理人趙林強訂定不動產買賣契約書，買受如附表所示之土地前，
    袁天送已於同年月十二日與力霸公司談妥買受如附表所示之土地價金且支付訂金
    。是共同被告張金福事後找來吳強發顯僅係充當賺取差價之人頭，而非實際買受
    人。況且，共同被告吳強發於原審另案理時亦供稱：伊並未付清尾款，伊賺了二
    十萬元差價，其中十萬元付予張金福，原來伊開出去付款之支票則退給伊等情（
    見八十五年度自字第三八六號刑事卷八十五年五月二十一日、八十五年五月二十
    八日訊問筆錄）。以上所述，足資佐証同案被告張金福所為之供述應與事實相符
    而可採信。至於共同被告張金福於本院供稱：「我以前在力霸北屯店，他（指被
    告乙○○）看我不順眼，常把我調來調去，後來調到五權店，又說下次若沒業績
    ，要把我調到總店，由他監管。他這樣說每個業務員都無法接受。後因介紹土地
    而與袁天送認識。當初會做這個案子是要證明，我是會有業績的，乙○○並沒指
    示我。那天他只是來巡店，所以我才說他有在場。丙○○是因為有朋友吳強發要
    買地，有帶他去看過，若以業績而言，我當然選擇五百七十萬對我們較有利。．
    ．．（第二次買賣契約，乙○○有無作指示？）是吳強發自己在買賣契約書上簽
    名。（收到價金由乙○○戶頭轉至何處？）乙○○收到後報到公司去，二十萬吳
    強發拿走，五萬元是買方付的服務費，七十萬是力霸拿走了。我們個人沒有再拿
    其他的錢。」云云（見本院卷第五十八、五十九頁），與其先前在其他案件審理
    時供述情節不符，無非臨訟圖卸被告乙○○刑責而為迴護之詞，非可據為有利被
    告乙○○之認定。(二)、共同被告李進財於本院另案八十五年度上訴字第二五號審
    理時供稱：張金福是越級報告乙○○，並未經過伊等情（見該案卷八十五年一月
    十五日訊問筆錄），參以袁天送所簽發交付用以付款之台中市第一信用合作社南
    臺中分社，帳號第一０四三六三號，面額八十五萬元（八十二年十月十五日期，
    票號第一八三○號，此為支付土地增值稅用）、九十二萬二千元（八十二年九月
    十五日期，票號第一八二九號）、十三萬元（八十二年九月廿五日期，票號第一
    八三二號）、五萬五千元（八十二年九月十七日期，票號第一０八四號；以上三
    張支票係支付買受土地之期款）、三百七十萬元（八十二年十一月卅日期，票號
    第一八三一號，為支付土地價款尾款貸款部分之預付價金）等支票共五張，除八
    十五萬元及三百七十萬元部分外，餘均經由被告乙○○在中華商業銀行台中分行
    ，第000－00－000000－0－00帳號提示兌領，其中三萬元轉帳入
    力公司帳戶內，並由乙○○領取現金二十二萬元，餘則轉帳進入共同被告鍾勝
    欽在同前銀行之第000－00－000000－0－00號帳戶，由共同被告
    鍾勝欽領走等情，此有中華商業銀行台中分行存款明細分戶帳附於原審法院八十
    五年度自字第三八六號卷為憑。而證人即原力公司台中分公司會計黃惠芳於本
    院證稱：「（本件買賣最後土地價金有簽發支票由乙○○台中中小企銀戶頭進出
    ，你知道嗎？）我不知道。（有買賣價金現金或支票，會計簿門如何處理？）現
    金直接電匯到總公司，支票由業務員收到填收款繳款單再交給我，我收後，郵寄
    到台北總公司。現金如果存到分公司，分公司本身有銀行戶頭。該分公司是我們
    公司樓下的中華銀行，地址是台中市○○路。（支票是否會由台中分公司先行代
    收？）不會。（分公司有無代收買賣價金支票？）沒有。」等情（見本院卷第六
    十、六十一頁），因此，關於附表所示不動產之買賣價金給付之支票，由被告乙
    ○○在上開銀行帳行進出，顯然與力公司作業流程不符。(三)、先後二次簽約時
    被告乙○○與共同實施犯罪之李進財均有在場之事實，亦據證人即原力霸公司板
    橋文化店職員莊惠禎、證人即袁天送之職員陳惠玉於原審另案八十三年度自字第
    一二四一號案審理時供明在卷（見該案卷第三十九頁、第一三二頁反面至第一三
    三頁），足見被告乙○○與共同被告張金福、鍾勝欽、吳強發、李進財等人對前
    揭事實，均係知情且共同參與其事不虛。(四)、本件事證明確，被告乙○○所否認
    與辯解，無非卸責飾詞，核無可採，其犯行堪予認定，應依法論科。至於被告乙
    ○○之選任辯護人於本院聲請傳喚趙林強、袁天送作證，經查其等於前審已供述
    案情綦詳，核無再予傳喚之必要，附予敘明。
二、被告乙○○與同案被告鍾勝欽、李進財、張金福等人均係力霸公司之職員，為力
    霸公司處理受客戶委託銷售不動產事宜，舒竹生、舒楊蓮英將如附表一所示之土
    地委託力霸公司銷售，被告乙○○與同案被告鍾勝欽、李進財、張金福等力霸公
    司之負責銷售人員，本應誠信地以最有利於舒竹生、舒楊蓮英之價格銷售上開土
    地，竟於覓得買受者之後，仍勾結共同被告吳強發，偽造舒竹生、舒楊蓮英與袁
    天送訂立之不動產買賣契約書，從中獲取差價七十萬元，被告乙○○與同案被告
    鍾勝欽、李進財、張金福等人顯係有為他人處理事務，而意圖為自己不法之利益
    ，且損害本人之利益，而為違背其任務之行為，並足以致生損害於舒竹生、舒楊
    蓮英。核被告乙○○所為，係犯刑法第三百四十二條第一項之背信罪及同法第二
    百十六條、第二百十條之行使偽造私文書罪。被告乙○○偽造私文書之低度行為
    ，已為行使之高度行為所吸收，不另論罪；另吳強發係偽稱自訴人舒竹生、舒楊
    蓮英之代理人而與袁天送簽訂不動產買賣契約，是該不動產買賣契約上出賣人「
    舒竹生」、「舒楊蓮英」之記載僅係用以表彰出賣人為誰，並非表示舒竹生、舒
    楊蓮英本人之署押。被告乙○○與同案被告張金福、李進財、吳強發及經原審通
    緝在案之鍾勝欽間，有犯意之聯絡及行為之分擔，均為共同正犯。又吳強發雖未
    受舒竹生、舒楊蓮英之委託，而為舒竹生、舒楊蓮英處理事務，然其與被告乙○
    ○、同案被告鍾勝欽、李進財、張金福等人之間，有犯意之聯絡及行為分擔，依
    刑法第三十一條第一項之規定，仍應與被告等人論以刑法第三百四十二條第一項
    背信罪之共犯。被告乙○○以一行為而使舒竹生、舒楊蓮英二人受害，觸犯數罪
    名，為想像競合犯，應從一重處斷。被告乙○○所犯上開二罪間，有方法結果之
    牽連關係，為牽連犯，應從重論以行使偽造私文書罪。原審以被告乙○○罪證明
    確，依法論罪科刑，固非無見，惟查：同案被告丙○○並未與被告乙○○及張金
    福、李進財、鍾勝欽、吳強發等人有犯意聯絡及行為分擔之共犯關係（此部分詳
    如后述），原判決認定被告丙○○為本案之共同正犯，尚有未洽。被告乙○○上
    訴意旨否認犯罪而指摘原判決不當，固無可取，惟原判決關於被告乙○○部分既
    有上述可議之處，自屬無可維持，應由本院將該部分撤銷改判。爰審酌被告乙○
○之素行，受託銷售如附表所示之土地，竟為圖不法利益，使委託人權益受損，
    嚴重破壞交易秩序，被害人所受損害之程度及被告乙○○喜犯罪之手段、犯罪後
    態度等一切情狀，量處如主文第二項所示之刑罰。
三、台灣台中地方法院檢察署八十九年度偵緝字第三七七號移送併案審理，經查，該
    偵查案情與本件起訴之犯罪事實相同，為事實上之同一案件，本院併予審理，附
    予敘明。
貳、上訴人即被告（下稱被告）丙○○部分：
一、公訴意旨另以：被告丙○○原係力公司台中五權店之職員，於本件與被告乙○
    ○、共同被告張金福、李進財、鍾勝欽基於共同意圖為自己不法利益之犯意聯絡
    ，推由被告丙○○邀同與彼等有犯意聯絡之吳強發出面偽稱欲以五百萬元購買如
    附表所示之土地，而為違背其任務之行為，由吳強發與舒竹生、舒楊蓮英之代理
    人以五百萬元訂立買賣契約，旋於翌日由吳強發偽稱為舒竹生、舒楊蓮英之代理
    人，另以五百七十萬元售與袁天送，而偽造舒竹生、舒楊蓮英與袁天送訂立之不
    動產買賣契約書，從中獲取差價七十萬元，因認被告丙○○涉犯刑法第三百四十
    二條第一項之背信罪嫌及第二百十六條、第二百十條之行使偽造私文書罪嫌。
二、按犯罪事實應依證據認定，無證據不得推定其犯罪事實；又不能證明被告犯罪者
    ，應諭知無罪之判決，刑事訴訟法第一百五十四條、第三百零一條第一項分別定
    有明文。又按認定不利於被告之事實，須依積極證據，苟積極證據不足為不利於
    被告事實之認定時，即應為有利於被告之認定，更不必有何有利之證據；共同被
    告不利於己之陳述，固得採為其他共同被告犯罪之證據，惟此項不利之陳述，須
    無瑕疵可指，而就其他方面調查，又與事實相符，始得採為其他共同被告犯罪事
    實之認定，最高法院三十年上字第八一六號四十六年台上字第四一九號判例可資
    參照。
三、公訴意旨認為被告丙○○有上開背信及行為偽造私文書等行為，無非據共同被告
    張金福、吳強發於另案審理中之供詞為其論據。惟訊之被告丙○○堅決否認有前
    開犯行，辯稱：伊以前就認識吳強發，吳強發有意願買土地，所以伊帶吳強發去
    看土地，至於簽約的事他並不清楚，也不清楚吳強發簽約後即將如附表所示之土
    地轉賣給袁天送之土地之事，本案係張金福一人承辦，伊並未經手，亦未與任何
    人交涉過等語。經查：(一)、共同被告張金福於原審另案八十五年自字第三八六號
    案供稱：「力霸公司台中區之區襄理乙○○及台中區之簡將霖，他們二人交待我
    此工作。他們要我去找一個可以賺取差價之買主出來。我找不到，我找我下面之
    組員丙○○，由他找來吳強發出面。我們區襄理要我找吳強發擔任『假買主』。
    原來價金為五百萬元，力霸公司抽取買賣雙方百分之五之傭金共二十五萬元。然
    後由假買主吳強發售予真買主五百七十萬元。除了付予假買主之利益外，其餘之
    款全部都入襄理之個人帳戶。．．．力霸公司付他（吳強發）二十萬元，我向吳
    強發要求之利潤為十萬元，另外有問一張十萬元之借據予吳強發。」等語（見該
    案卷第十二頁反面至第十五頁），又於本案原審供稱：「（為何會賺七十萬的差
    價？）當初本來差九十萬元，這是區襄理乙○○及經理的指示。．．．袁天送是
    原來的買主，吳強發是丙○○的朋友，吳強發願意用五百萬元來買，但是價格談
    不攏，後來是袁天送以五百七十萬元成交，當時我本來建議用賣土地二次的方式
    來賺傭金，但是他們說到口肥羊何讓給別人，所以才叫丙○○去找吳強發來簽約
    給吳強發二十萬元，他說這樣比較快，實際買的人是袁天送，他是直接付五萬元
    的傭金，合計前後的差價是九十五萬元，後來聽說吳強發將二十萬元退給力霸房
    屋。．．．（問：當時是誰說到口的肥羊為何讓給別人？）是台中區襄理乙○○
    說的。．．．乙○○拿買方的支票與他（鍾勝欽）換，我知道有鍾勝欽的支票出
    去，買方的錢進鍾勝欽的戶頭以後再由鍾勝欽簽發支票出來，比較不會讓人發現
    假買賣的事情。土地賺得差價七十萬元是以另外壹個大樓的物件沖銷掉。」等語
    （見原審卷第第八十二頁至第八十四頁），就其供述情節，僅能認為吳強發係因
    與被告丙○○先前認識之故，故由被告丙○○介紹而與共同被告張金福共謀本件
    背信及行使偽造買賣契約書之犯行，其供詞並未敘明被告丙○○有參與共謀上揭
    背信及行使偽造買賣契約書之犯行，被告丙○○於吳強發簽訂不動產買賣契約書
    之時亦未有在場，因此尚不能據共同被告張金福上開供詞為不利被告丙○○之認
    定。(二)、共同被告吳強發於原審八十五年自字第三八六號案供稱：「張金福對我
    說我可以賺二十萬元。但我拿了十萬元。另外十萬元張金福當仲介費。張金福起
    初對我說有人願出價五百二十萬元。力霸公司賺五十萬元。說他們公司開銷大，
    廣告費支出多，所以他們公司要賺五十萬元。」、「我簽發出去之支票，除了現
    金四萬元外，統統由張金福還給我了。張金福對我說土地第一天賣掉了，由買的
    人付的錢來支付予出賣人。現金四萬元，後來張金福有退還給我。是丙○○告訴
    我說有人要出五百二十萬元買土地，要我脫手，我可以賺二十萬元。」等語（見
    該案卷第五頁、第三十七頁反面至第三十八頁）其於本案原審中供稱：「（是否
    八十二年九月間有買賣南屯系爭土地？）有的，是丙○○帶我去看的，前後看了
    二次，第一次丙○○帶我過去看，第二次是丙○○與張金福帶我過去看，我是真
    的買這塊土地，不是只有具名，我看了二次土地認為這筆土地確實可以投資．．
    ．我支票交給趙林強，後來票有還給我，應該是張金福還給我的。．．．當時力
    霸公司說要給我賺二十萬元，我就答應他了。．．．張金福在我簽完約那天晚上
    打電話給我說要給我賺二十萬元看我要不要？我就說好，我原本以為是五百二十
    萬元簽約當天才知道是五百七十萬元，我已經答應人家拿二十萬元了，所以其他
    錢就由張金福處理，我從頭到尾就是只拿了二十萬元差價，其他事情都由張金福
    在處理，但是二十萬元後來張金福又向我借了十萬元．．．（當初誰找你出來的
    ？）是丙○○，後來我賣給袁天送的時候力霸公司只有張金福參與，當初第一天
    趙林強與我簽約，後來我與袁天送簽約的時候只認識張金福，其他人我不認識，
    丙○○是我們本來就是同學，他帶我去看第二次」等語（見原審卷第第一百五十
    一頁至第一百五十三頁），依其上開供述情節，邀同吳強發參與本件犯行者為共
    同被告張金福，並非被告丙○○，被告丙○○確實曾因介紹吳強發購買附表所示
    之不動產而同吳強發前往土地現場查勘，然不能據此即認定被告丙○○嗣亦共
    同參與本件犯罪行為。(三)、其餘共同被告乙○○、李進財、鍾勝欽於歷次偵查、
    自訴、審判案件中之供詞均未有被告丙○○共同參與本件背信或行使偽造私文書
    行為之情節。綜上所述，於積極證據不足為不利於被告事實之認定時，依前揭法
    律規定及判例意旨，自應為有利於被告事實之認定。本院復查無其他確切之事證
    ，足認被告丙○○確有公訴人所指之背信及行為偽造私文書等犯行，被告丙○○
    犯行尚屬不能證明，原審疏未詳查遽予論罪科刑，容有未洽，被告丙○○據此指
    摘原判決不當，為有理由，自應由本院將原判決關於被告丙○○部分撤銷，並另
    為無罪之諭知。
據上論斷，應依刑事訴訟法第三百六十九條第一項前段、第三百六十四條、第二百九
十九條第一項前段、第三百零一條第一項，刑法第二十八條、第三百四十二條第一項
、第二百十六條、第二百十條、第五十五條，罰金罰鍰提高標準條例第一條前段，判
決如主文。
本案經檢察官甲○○到庭執行職務。
中      華      民      國　    九十一     年     五      月   二十九 　日
                                臺灣高等法院臺中分院刑事第七庭
                                      審判長法　官　林　榮　龍
                                            法　官  謝  說  容
                                            法  官　江　錫　麟
右正本證明與原本無異。
被告丙○○不得上訴，其他得上訴。
如不服本判決應於收受送達後十日內向本院提出上訴書狀，其未敘述上訴之理由者並
得於提起上訴後十日內向本院補提理由書（均須按他造當事人之人數附繕本）。
                                            書記官　陳  振　海
中      華      民      國　    九十一     年     五      月    三十　　日
附錄本案論罪科刑法條：
刑法第三百四十二條第一項：
為他人處理事務，意圖為自己或第三人不法之利益，或損害本人之利益，而為違背其
任務之行為，致生損害於本人之財產或其他利益者，處五年以下有期徒刑、拘役或科
或併科一千元以下罰金。
刑法第二百十條：
偽造、變造私文書，足以生損害於公眾或他人者，處五年以下有期徒刑。
刑法第二百十六條：
行使第二百十條至第二百十五條之文書者，依偽造、變造文書或登載不實事項或使登
載不實事項之規定處斷。
　　　　　　　　　　　　　　　　　　　　　　　　　　　　　　　　　　　　Ｒ
 附表：
┌──┬────────────────────┬──────┐
│編號│      土      地      標     示         │  所有權人  │
├──┼────────────────────┼──────┤
│ 一 │台中市南屯區○○○段一三二－四九五號土地│  舒楊蓮英  │
├──┼────────────────────┼──────┤
│ 二 │台中市南屯區○○○段一三二－四九六號土地│  舒竹生    │
└──┴────────────────────┴──────┘
                                                         Ｒ
